【裁判字號】    99,台上,6228
【裁判日期】    991014
【裁判案由】    違反毒品危害防制條例
【裁判全文】
最高法院刑事判決            九十九年度台上字第六二二八號
上  訴  人  甲○○
上列上訴人因違反毒品危害防制條例案件，不服台灣高等法院台
中分院中華民國九十九年七月二十二日第二審判決（九十九年度
上訴字第一四一六號，起訴案號：台灣台中地方法院檢察署九十
九年度毒偵字第一四九二號），提起上訴，本院判決如下：
    主  文
上訴駁回。
    理  由
按刑事訴訟法第三百七十七條規定，上訴於第三審法院，非以判
決違背法令為理由，不得為之。是提起第三審上訴，應以原判決
違背法令為理由，係屬法定要件。如果上訴理由書狀並未依據卷
內訴訟資料，具體指摘原判決不適用何種法則或如何適用不當，
或所指摘原判決違法情事，顯與法律規定得為第三審上訴理由之
違法情形，不相適合時，均應認其上訴為不合法律上之程式，予
以駁回。本件原判決係以不服地方法院之第一審判決而上訴者，
須提出上訴書狀，並應敘述具體理由。而所謂具體理由，必係依
據卷內既有訴訟資料或提出新事證，指摘或表明第一審判決有何
採證認事、用法或量刑等足以影響判決本旨之不當或違法，而構
成應予撤銷之具體事由，始克當之。倘僅泛言原判決認定事實錯
誤、違背法令、量刑失之過重或輕縱，而未指出具體事由，或形
式上雖已指出具體事由，然該事由縱使屬實，亦不足以認為原判
決有何不當或違法者，皆難謂係具體理由。至於上訴理由之具體
與否，係屬第二審法院審查範圍，如認其上訴書狀雖記載理由，
但並未具體敘述時，則無須再命補正，可逕認其上訴不合法，以
判決駁回之。上訴人甲○○因違反毒品危害防制條例案件，不服
第一審論處其施用第一級毒品（累犯）罪刑之判決，提起第二審
上訴，其刑事上訴書狀所載上訴理由雖以：其已坦承施用毒品海
洛因，有悔悟之心且態度良好，亦決心改過自新，第一審判決量
刑過重，故提起第二審上訴云云。然第一審量刑已審酌刑法第五
十七條各款所列情狀，並於判決理由內敘明，上訴人提起第二審
上訴所執上開理由，並未具體敘述第一審法院有何事實認定錯誤
、量刑失當或應調查之證據未予調查等足以影響判決本旨之不當
或違法，而構成應予撤銷之具體事由。因認上訴人提起第二審上
訴，未以書狀敘述具體理由，乃依上開規定，不經言詞辯論，駁
回其第二審上訴。從形式上觀察，並無任何違背法令之處。上訴
人第三審上訴意旨仍僅略謂「其不服原判決，提起上訴，實與第
一審判決內容之說不符，其被告生活情況，犯案行為，犯後態度
等情狀，爰請撤銷原判決，更為適當之判決」云云，顯未依卷證
資料為任何具體指摘，自不足據以辨認原判決已具備違背法令之
形式要件。依上揭說明，本件上訴自屬不合法律上之程式，應予
駁回。
據上論結，應依刑事訴訟法第三百九十五條前段，判決如主文。
中    華    民    國  九十九  年    十    月   十四   日
                      最高法院刑事第四庭
                          審判長法官  張  淳  淙
                                法官  劉  介  民
                                法官  蔡  彩  貞
                                法官  李  伯  道
                                法官  孫  增  同
本件正本證明與原本無異
                                      書  記  官
中    華    民    國  九十九  年    十    月   十九   日
                                                      Ｍ

司法院資訊處製作；財團法人民間司法改革基金會備份。
